最　高　行　政　法　院　裁　定
　　　　　　　　　　　　　　　　　　 96年度裁字第03750號
上　訴　人　甲○○
被 上訴 人　財政部臺灣省北區國稅局
代　表　人　陳文宗
　　　　　　　　　　　　送達代收人　乙○○
上列當事人間因綜合所得稅事件，上訴人對於中華民國95年12月
28日臺北高等行政法院95年度簡字第601號判決，提起上訴，本
院裁定如下：
　　主  文
上訴駁回。
上訴審訴訟費用由上訴人負擔。
　　理  由
一、對於適用簡易程序之裁判提起上訴，須經本院許可，且該許
    可以訴訟事件所涉及之法律見解具有原則性者為限，行政訴
    訟法第235條定有明文。所謂法律見解具有原則性，係指該
    事件所涉及之法律問題意義重大，而有加以闡釋之必要情形
    而言，非以其對於該訴訟當事人之勝敗有無決定性影響為斷
    ；例如對行政命令是否牴觸法律所為之判斷，或就同類事件
    高等行政法院所表示之見解相互牴觸，有由本院統一法律上
    意見或確認其意見之必要情形屬之。
二、查上訴人民國91年度綜合所得稅結算申報，將其77至87年間
    取得之華隆股份有限公司（下稱華隆公司）緩課股票面額48
    0,430元，於91年6月5日、同年月7日（47,998、45股）送存
    台灣證券集中保管股份有限公司（下稱集保公司）集中保管
    ，列報營利所得480,430元及證券交易損失429,985元，經被
    上訴人所屬中壢稽徵所初查核定營利所得480,430元、證券
    交易損失0元，併課核定其91年度綜合所得總額1,726,818元
    ，補徵應納稅額63,296元。上訴人不服，申請復查，提起訴
    願，遞遭駁回，遂提起本件訴訟。經原審法院適用簡易程序
    駁回其訴，上訴人仍不服提起上訴，主張略以：上訴人持有
    華隆公司股票117,756股（以面額計1,177,560元），該公司
    於91年10月8日辦理減資77％，減資損失894,950元，所剩28
    ,261股（計282,610元），92年9月29日於集中市場賣出得款
    6,710元，證券交易損失275,900元，但不可將減資損失與證
    券交易損失混為一談，認定全部為證券交易損失，否則有故
    意「入人於罪」之嫌。另許祺昌及吳欣亮兩位會計師所稱上
    市企業減資，如造成投資公司損失可認列投資損失。然該文
    並無排除自然人不可併同辦理，且稅法絕未有排除自然人投
    資營利事業因減資損失不可認列投資損失之規定，稅法應公
    平正義，企業與自然人在同樣情況應有同等權益。原判決稱
    ：「…將股票送入集保公司保管後再行出售者，即無從判斷
    所出售之股票是否屬原適用緩課之股票…」，既言無從判斷
    ，則無緩課之事。另判決所稱有「…47,998、45股」，不明
    所指。爰請廢棄原判決云云。本院經核上訴意旨，乃上訴人
    以其對法律上見解之歧異，就原審取捨證據、認定事實之職
    權行使，指摘其為不當，已無可採，且無涉法律見解具有原
    則上之重要情事，有由本院統一法律上意見或確認其意見之
    必要情形。上訴人提起上訴，不合首揭規定，不應許可，其
    上訴難謂合法，應予駁回。
三、依行政訴訟法第249條第1項前段、第104條、民事訴訟法第
    95條、第78條，裁定如主文。
中　　華　　民　　國　　96　　年　　12　　月　　14　　日
                    最高行政法院第五庭
                        審判長法官　林　茂　權
                              法官　侯  東  昇
                              法官　鄭　忠　仁
                              法官　黃　本　仁
                              法官　吳　東　都
以  上  正  本  證  明  與  原  本  無  異
中　　華　　民　　國　　96　　年　　12　　月　　14　　日
　　　　　　　　　　　　　　　書記官　王　福　瀛
